【裁判字號】    89,交上易,164
【裁判日期】    890202
【裁判案由】    過失致死
【裁判全文】
臺灣高等法院臺南分院刑事判決            八十九年度交上易字第一六四號    Ｇ
      上  訴  人  臺灣台南地方法院檢察署檢察官
      上  訴  人
      即  被  告  甲  ○  ○
      選任辯護人  楊  慧  娟  律師
右上訴人因被告過失致死案件，不服臺灣台南地方法院八十八年度交訴字第五八號中
華民國八十八年十一月三十日第一審判決（起訴案號：臺灣台南地方法院檢察署八十
八年度偵字第一○二六號），提起上訴，本院判決如左：
      主      文
上訴駁回。
甲○○緩刑年。
      事      實
一、甲○○於民國（下同）八十七年十一月二十八日晚間十一時二十分許，駕駛車牌
    ＵＢ－六四九一號自小客車，沿台南市○○路由北向南行駛，途經新建路三十巷
    前路段時，應注意且能注意行車速度在市區道路不得超過時速四十公里，且應注
    意車前狀況，隨時採取必要之安全措施，竟疏未注意，貿然以時速約四十五公里
    之速度超速行駛，且未注意車前狀況，致撞及手持酒瓶，飲酒後非正常站立在快
    車道上之邱耀坪，並拖行二、三十公尺遠，始因發覺車底有異狀而停車，甲○○
    除立即報警到場處理，並向到場處理之警員表明為肇事車輛之駕駛，接受裁判外
    ，並聯絡救護車將邱耀坪送醫急救，惟延至八十七年十二月十六日十一時許，邱
    耀坪仍因頭胸腹多發性損傷內出血不治死亡。
二、案經台灣台南地方法院檢察署檢察官據報相驗後自動檢舉偵查起訴。
      理      由
一、訊據上訴人即被告甲○○對伊於右揭時地駕車肇事之事實，固所供承，惟辯稱：
    當晚伊在快車道正常行駛，並未超速，邱耀坪飲酒後躺在快車道上，才發生本件
    車禍，伊應無過失云云。然查，被告於警訊陳稱當時伊時速約四十五公里，核與
    現場目擊車禍發生之路人黃易崇在警訊所陳之情節相符，並有道路交通事故調查
    報告表（一）、（二）各一紙，相片八幀附卷足資佐證。又被害人確因本件車禍
    ，造成頭胸腹多發性損傷內出血，延至八十七年十二月十六日十一時許死亡之事
    實，亦經台灣台南地方法院檢察署檢察官督同法醫師相驗明確，製有相驗屍體證
    明書、驗斷書及勘驗筆錄在卷足憑。按「行車速度，在市區道路，時速不得超過
    四十公里。」又「汽車行駛時，駕駛人應注意車前狀況，並隨時採取必要之安全
    措施。」道路交通安全規則第九十三條第一項第一款、第九十四條第三項分別定
    有明文，被告於右揭時地駕駛車輛，因未注意上開規定，以時速四十五公里之速
    度超速行駛，且未注意車前狀況，以致肇事，被告之行為自有過失甚明，應負肇
    事次因責任，況本件經送台灣省車輛行車事故覆議鑑定委員會鑑定結果，亦同此
    認定，有該會八十八年十月十九日府覆議字第八八０五六一號覆議意見書在卷可
    稽，益徵被告確有過失。雖被告以本件車禍係被害人酒後躺在道路中央，渠並無
    法看見被害人，並無過失等語為辯，惟被害人邱耀坪於本件事故之發生，固因酒
    後停留在快車道上，妨礙交通，亦有過失，且為本件車禍之肇事主因，然被告既
    有超速行駛，且未注意車前狀況之過失，縱與被害人之過失併合而為肇事之原因
    ，被告自亦難豁免其過失之責，是渠所辯無過失云云，容係卸責之詞，自難採信
    。又其過失行為與被害人死亡間復有因果關係，從而本件事證已臻明確，被告過
    失之犯行，洵堪認定。
二、核被告甲○○所為，犯刑法第二百七十六條第一項之過失致死罪。被告駕駛汽車
    ，依規定行駛於快車道上，乃被害人邱耀坪係行人，於酒後竟擅自進入快車道，
    致遭被告撞及死亡，被告依法應負刑事責任，則對被告之犯行應依道路交通管理
    處罰條例第八十六條第二項之規定，減輕其刑。又其肇事後未被有偵查權之公務
    員或機關發覺其為犯嫌前，留在事故現場向到場處理之警員自承犯行，進而接受
    裁判，合乎自首之要件，應再依刑法第六十二條前段遞行減輕其刑。原審引依刑
    法第二百七十六條第一項，刑法第六十二條前段，第四十一條，道路交通管理處
    罰條例第八十六條第二項，罰金罰鍰提高標準條例第一條前段、第二條之規定，
    並審酌被告之品行、過失之程度、所生之危害、肇事後態度良好，及其他一切情
    狀，量處有期徒刑參月，並諭知易科罰金之折算標準，以資懲儆。本院經核原審
    認事用法俱無不合，量刑亦稱妥適，被告上訴意旨否認犯罪，檢察官上訴意旨以
    原審量刑過輕，均指摘原判決不當，並無可取，為無理由，應予駁回。查被告未
    曾受有期徒刑以上刑之宣告，有卷內前科表可查，犯罪後已與被害人家屬達成民
    事和解，有原審法院調解筆錄壹份可按，其經此偵審程序教訓，應知警惕諒無再
    犯之虞，本院認所宣告之刑，以暫不執行為適當，併諭知緩刑三年，以勵自新。
據上論結，應依刑事訴訟法第三百六十八條，刑法第七十四條第一款，判決如主文。
本案經檢察官張佩珍到庭執行職務。
中    華    民    國      八十九      年      二      月      二        日
                                  臺灣高等法院臺南分院刑事第三庭
                                      審判長法官  黃    聰    明
                                            法官  黃    三    哲
                法官  林    勝    木
右正本證明與原本無異。
不得上訴。
                                      法院書記官  吳    秋    賢
中    華    民    國      八十九      年      二      月     三         日
附錄法條：
刑法第二百七十六條第一項：因過失致人於死者，處二年以下有期徒刑、拘役或二千
                          元以下罰金。


司法院資訊處製作；財團法人民間司法改革基金會備份。
